臺灣高等法院刑事判決
111年度上訴字第2973號
上  訴  人  
即  被  告  羅泓淇


選任辯護人  劉世興律師
            蔡仲閔律師（已解除委任）
上列上訴人因殺人未遂等案件，不服臺灣新竹地方法院110年度
訴字第289號，中華民國111年6月21日第一審判決（起訴案號：
臺灣新竹地方檢察署109年度偵字第14026號），提起上訴，本院
判決如下：
    主  文
上訴駁回。
    事  實
一、羅泓淇明知可發射子彈具有殺傷力之非制式手槍及子彈係屬
    違禁物，未經許可不得寄藏，竟基於寄藏非制式手槍及子彈
    之犯意，於民國109年6月、7月間某日，在新竹市○○地區某
    處，收受邱柏偉（嗣已歿）所寄放之非制式手槍1 支（槍枝
    管制編號：0000000000號，含彈匣1個，由仿GLOCK 廠17型
    手槍外型製造之槍枝，組裝已貫通之金屬槍管而成，擊發功
    能正常，可供擊發適用子彈使用，認具殺傷力）、具有殺傷
    力之子彈2顆（口徑9×19mm制式彈殼組裝金屬彈頭而成）後
    ，而無故寄藏在其新竹市○○區○○街00巷0號住處持有之。嗣
    其為事實欄二所示犯行後，於109年12月13日9時50分許，前
    往新竹市警察局第二分局文華派出所，向員警報繳前揭槍枝
    （子彈則均已擊發）。
二、羅泓淇前與曾萬誠、蔡亦程有糾紛，所有車輛遭曾萬誠毀損
    ，遂心有不甘，意圖供行使之用而隨身攜帶事實欄一所示之
    槍、彈，欲至新竹市民生路攔阻經常出沒該處之曾萬誠所使
    用車號000-0000號自用小客車，再與曾萬誠、蔡亦程理論，
    即首謀而基於在公共場所聚集三人以上施強暴及強制之犯意
    ，於109年12月13日4時許，持所有之iphoneXS黑色手機（含
    SIM卡1張，IMEI：000000000000000號）以通訊軟體FaceTim
    e聯繫熊威名、孫健民，孫健民又邀同戴佑承、謝翔合、許
    復竣（熊威名、孫健民、戴佑承、謝翔合、許復竣等人尚不
    知羅泓淇攜帶事實欄一所示之槍、彈，其等所犯強制、妨害
    秩序等罪，業經原審法院另依簡式審判程序審結）等人一同
    前往，其等在新竹市東大路與水田街交岔路口會合後，即共
    同基於在公共場所聚集三人以上施強暴及強制之犯意聯絡，
    由羅泓淇搭乘熊威名所駕駛車號000-0000號租賃小客車帶路
    ，孫健民駕駛車號000-0000號自用小客車搭載戴佑承，謝翔
    合駕駛車號000-0000號自用小客車，許復竣駕駛車號000-00
    00號自用小客車跟隨在後助勢，於同日4時26分許，其等沿
    民生路往中央路方向車道行駛，行經新竹市○○路000號前時
    ，羅泓淇因發現曾萬誠車輛正行駛在對向（即民生路往經國
    路方向）車道，遂指示熊威名攔阻，熊威名即逆向跨越車道
    攔截曾萬誠車輛而下手施強暴，以此方式著手妨害曾萬誠車
    輛之行進，幸因時值清晨，非交通繁忙時刻，曾萬誠車輛因
    此擁有足夠空間，無庸顧忌會影響其他車輛行進安全，得趁
    緊跟在後助勢之孫健民、戴佑承、謝翔合、許復竣所使用車
    輛未及反應和配合熊威名車輛形成合圍之勢前，成功閃避、
    迴轉並往中央路方向駛去，羅泓淇見狀欲攔阻曾萬誠，除指
    示熊威名繼續尾隨曾萬誠車輛外，雖已預見該處路旁店家林
    立，且尚有店家營業，倘於行進中之車輛內隨意開槍，難以
    控制子彈方向，而有擊中不特定人造成死亡結果之可能，仍
    逾越犯意聯絡範圍，而將犯意提升為殺人之不確定故意，自
    熊威名車輛駕駛座後方車窗，穿戴扣案手套並持事實欄一所
    示之槍、彈對外射擊2次，其中1發擊中正在新竹市○○路000
    號永和豆漿店外工作之蕭錦春，致蕭錦春左手臂中彈而受有
    左肱骨貫穿性骨折之傷害，而未生死亡之結果。
三、案經蕭錦春訴由新竹市警察局第二分局報告臺灣新竹地方檢
    察署檢察官偵查起訴。　　
    理  由
壹、程序方面：
　　按被告以外之人於審判外之言詞或書面陳述，除法律有規定
    者外，不得作為證據；又被告以外之人於審判外之陳述，雖
    不符合同法第159條之1至第159條之4之規定，但經當事人於
    審判程序同意作為證據，法院審酌該言詞陳述或書面陳述作
    成時之情況，認為適當者，亦得為證據。當事人、代理人或
    辯護人於法院調查證據時，知有第159條第1項不得為證據之
    情形，而未於言詞辯論終結前聲明異議者，視為有前項之同
    意，刑事訴訟法第159條第1項及第159條之5分別定有明文。
    查本案言詞辯論終結前，檢察官、被告羅泓淇及其辯護人均
    未就本判決所引用之各該被告以外之人於審判外之陳述及所
    調查之證據主張有刑事訴訟法第159條第1項不得為證據之情
    形，而均同意作為證據（見本院卷第88至96頁），本院審酌
    該證據作成時並無違法及證明力明顯過低之瑕疵等情況，認
    為適當，應有證據能力。至於所引其餘非屬供述證據部分，
    既不適用傳聞法則，亦非公務員違背法定程序所取得，依刑
    事訴訟法第158條之4反面解釋，同具證據能力。
貳、實體方面：
一、認定事實欄所憑之證據及認定之理由：
(一)上開事實，業據被告於偵查、原審及本院審理時均坦承不諱
    （見偵一卷第159頁、原審訴卷二第145至146頁、本院卷第9
    7至98、100頁），並有證人即告訴人蕭錦春、被害人蔡亦程
    及曾萬誠、同案被告戴佑承於警詢、證人即同案被告熊威名
    、孫健民、謝翔合及許復竣於警詢及偵查中證述翔實（見偵
    字卷一第18至19、25至26、31至32、36至37、42至43、49至
    50反、52至54頁、偵字卷二第4至6反、17反頁）；復有被告
    109年12月13日指認犯罪嫌疑人紀錄表1份（見偵字卷一第9
    至12頁）、車牌號碼000-0000號租賃小客車之車輛詳細資料
    報表1紙（見偵字卷一第20頁）、車牌號碼000-0000號自用
    小客車之車輛詳細資料報表1紙（見偵字卷一第27頁）、車
    牌號碼000-0000號自用小客車之車輛詳細資料報表1紙（見
    偵字卷一第38頁）、車牌號碼000-0000號自用小客車之車輛
    詳細資料報表1紙（見偵字卷一第44頁）、新竹市警察局第
    二分局109年12月13日扣押筆錄（受執行人為被告羅泓淇、
    執行處所：新竹市○區○○路0段000號）及扣押物品目錄表各1
    份（見偵字卷一第56至57頁）、新竹市警察局第二分局109
    年12月13日扣押筆錄（受執行人為被告羅泓淇、執行處所：
    新竹市○區○○路000號）及扣押物品目錄表各1份（見偵字卷
    一第58至59頁）、新竹市警察局第二分局109年12月13日扣
    押筆錄（受執行人為被告羅泓淇、執行處所：新竹市○區○○
    路000號前）及扣押物品目錄表各1份（見偵字卷一第60至62
    頁）、告訴人蕭錦春之國立臺灣大學醫學院附設醫院新竹分
    院診斷證明書（診斷病名：左肱骨貫穿性骨折）1份（見偵
    字卷一第67頁）、告訴人蕭錦春之傷勢及X光照片17張（見
    偵字卷一第68至70頁、偵字卷二第74頁反面至76頁上方）、
    109年12月13日4時26分許新竹市○區○○路000號永和豆漿店之
    監視器影像檔案光碟暨影像翻拍照片2張（光碟置於偵字卷
    一後附存放袋內，照片見偵字卷一第66頁）、109年12月13
    日4時15分至29分許新竹市○區○○路000號前之路口監視器檔
    案光碟暨該日4時25、26分影像翻拍照片6張（光碟置於原審
    訴卷二後附存置袋內，照片見偵字卷一第63至65頁）、新竹
    市警察局109年12月13日竹市警鑑字第1090046801號槍枝初
    步檢視報告表1份及槍枝照片5張（見偵字卷一第71至76頁）
    、新竹市警察局109年12月13日證物處理報告書1紙及槍枝照
    片4張（見偵字卷一第77至79頁）、內政部警政署刑事警察
    局110年3月8日刑鑑字第1100000216號鑑定書1份及槍枝、彈
    殼影像共12張（見偵字卷二第46至47頁）、新竹市警察局鑑
    識科刑案現場勘察報告1份（見偵字卷二第65至69頁、原審
    訴卷一第91至99頁）及附件（見偵字卷二第70至140頁、原
    審訴卷一第101至245頁）、新竹市警察局第二分局偵查佐許
    育誠109年12月13日出具之職務報告1份（見偵字卷一第5頁
    至反面）、車牌號碼000-0000號自用小客車之車輛詳細資料
    報表1紙（見偵字卷一第83頁）、新竹市警察局第二分局偵
    查佐許育誠110年1月4日出具之職務報告1紙（見偵字卷一第
    149頁）、內政部警政署刑事警察局110年1月6日刑紋字第10
    98039559號鑑定書及109年12月13日竹市警鑑字第109121200
    1號刑事案件證物採驗紀錄表各1份（見偵字卷二第21至25頁
    反面）、內政部警政署刑事警察局110年3月10日刑鑑字第10
    98038012號鑑定書及109年12月13日竹市警鑑字第109121200
    1號刑事案件證物採驗紀錄表各1份（見偵字卷二第143至144
    頁）在卷可稽。另有非制式手槍1支、彈殼2顆、手套1雙、i
    phoneXS黑色手機1支扣案可佐。足認被告上開任意性之自白
    ，核與事實相符，堪以採信。
(二)行為人行為時主觀上之意念、目的、動機，無旁人可以直接
    得知，是法院判斷行為人主觀上之意圖、犯意時，除行為人
    之供述外，自應就所有調查之證據資料，以案件客觀上所呈
    現之情狀，本於一般人之經驗法則與論理方法，綜合研求，
    以為心證之基礎，藉此判斷。又按刑法第13條第1項明定：
    行為人對於構成犯罪之事實，明知並有意使其發生者為故意
    ；同條第2項明定：行為人對於犯罪之事實，預見其發生，
    而其發生並不違背其本意者，以故意論。蓋以認識為犯意之
    基礎，無認識即無犯意之可言，但不論其為「明知」或「預
    見」，皆為故意犯主觀上之認識，只是認識之程度強弱有別
    ，行為人有此認識進而有「使其發生」或「任其發生」之意
    ，則形成犯意，前者為確定故意（直接故意），後者為不確
    定故意（間接故意）（最高法院92年度台上字第6900號、10
    0年度台上字第568號判決意旨可資參照）。次按刑法第13條
    第2項之不確定故意（學理上亦稱間接故意、未必故意），
    法條中「預見」二字，乃指基於經驗法則、論理法則，可以
    預料得見如何之行為，將會有一定結果發生之可能，亦即行
    為人，對於構成犯罪之事實（包含行為與結果，即被害之人
    、物和發生之事），預見其發生，而此發生不違背本意，存
    有「認識」及容任發生之「意欲」要素（最高法院100年度
    台上字第3890號判決要旨參照）。是以，直接故意須對構成
    要件結果實現可能性有「相當把握」之預測；而間接故意則
    對構成要件結果出現之估算，祇要有一般普遍之「可能性」
    即為已足。查被告乘坐在行進中之車輛內，而在店家林立、
    尚有店家營業之路段隨意開槍，實難以控制子彈方向，而有
    擊中不特定人造成死亡結果之可能，客觀上其中1發子彈亦
    已擊中告訴人蕭錦春而貫穿左手臂，其行為客觀上已達殺人
    行為之著手實行階段；而被告於偵訊時供稱：我知道那邊常
    常人來人往，可以想像到開槍有可能誤傷別人等語（見偵字
    卷一第97頁反面至98頁、第159頁）；於原審審理時亦供稱
    ：（審判長問：本案你擊發兩發子彈，是在路旁店家林立且
    是在你所搭乘車輛行進中所擊發，應已認知到可能會傷及週
    邊的民眾，這部份是否承認？）認罪等語（見原審訴卷二第
    146頁），足認被告當時為求攔阻證人曾萬誠駕駛之車輛，
    已預見其行為有擊中不特定人造成死亡結果之可能，且不違
    背其本意，則其行為時主觀上有殺人之不確定故意，自堪認
    定。
(三)綜上所述，本案事證明確，被告犯行洵堪認定，應依法論科
    。
二、論罪之說明：
(一)事實欄一部分：
1、按槍砲彈藥刀械管制條例將「持有」與「寄藏」行為分別定
   其處罰規定，而寄藏與持有，均係將物置於自己實力支配之
   下，僅寄藏必先有他人之持有行為，而後始為之受「寄」代
   「藏」而已。故寄藏之受人委託代為保管，其保管之本身，
   亦屬持有。不過，此之持有係受寄託之當然結果，故法律上
   宜僅就寄藏行為為包括之評價，不再就持有行為予以論罪。
   而寄藏與持有之界限，應以持有即實力支配係為他人或為自
   己而占有管領為判別準據（最高法院97年度台上字第2334號
   判決意旨參照）。
 2、核被告就事實欄一所為，係犯槍砲彈藥刀械管制條例第7條
    第4項之未經許可寄藏非制式手槍罪及同條例第12條第4項之
    非法寄藏子彈罪。
 3、被告持有事實欄一所示槍、彈之行為，係寄藏之當然結果，
    則不另論罪。被告自寄藏持有起至為警查扣時止，非法寄藏
    具殺傷力之槍、彈，均屬繼續犯，而僅各成立單純一罪。又
    非法寄藏槍砲彈藥刀械等違禁物，所侵害者為社會法益，如
    寄藏之客體種類相同（同為手槍，或同為子彈者），縱令寄
    藏同種類之客體有數個（如數支手槍、數顆子彈），仍為單
    純一罪，不發生想像競合犯之問題；若同時寄藏二不相同種
    類之客體（如同時寄藏手槍及子彈），則為一行為觸犯數罪
    名之想像競合犯（最高法院82年度台上字第5303號、92年度
    台上字第2121號判決意旨參照）。被告同時寄藏事實欄一所
    示槍、彈，在其新竹市○○區○○街00巷0號住處（見本院卷第9
    8頁），因係二種以上不相同種類客體，屬於以一行為同時
    觸犯未經許可寄藏非制式手槍罪、非法寄藏子彈罪，為想像
    競合犯，應依刑法第55條規定，從一重之未經許可寄藏非制
    式手槍罪處斷。
(二)事實欄二部分：　　　
 1、核被告就事實欄二所為，係犯刑法第271條第2項、第1項殺
    人未遂罪、同法第150條第2項第1款、第1項後段之攜帶兇器
    在公共場所聚集三人以上首謀及下手實施強暴罪、同法第30
    4條第2項、第1項強制未遂罪。被告以一行為觸犯上開構成
    要件不同之罪名，為想像競合犯，應從一重依殺人未遂罪處
    斷。
 2、被告與共犯熊威名、孫健民、戴佑承、謝翔合、許復竣就逆
    向攔車之強制未遂行為部分，有犯意聯絡，行為分擔，應論
    以共同正犯。
(三)被告就所犯未經許可寄藏非制式手槍、殺人未遂等二罪間，
    犯意各別、行為互殊，應分論併罰。
(四)刑之加重、減輕事由： 
 1、被告前於104年間因持有純質淨重20公克以上第三級毒品案
    件，經原審法院以104年度審簡字第533號判處有期徒刑3月
    確定，並於105年8月2日易科罰金執行完畢；又於107年間因
    剝奪他人行動自由案件，經原審法院以108年度訴字第132號
    判處有期徒刑4月確定，並於109年4月9日易科罰金執行完畢
    等情，有本法院被告前案紀錄表在卷可憑，且為被告所不否
    認，是其於前揭有期徒刑執行完畢後，5年內故意再犯本案
    有期徒刑以上之各罪，當屬刑法第47條第1項之累犯，茲參
    酌司法院大法官釋字775號解釋所示，為避免發生罪刑不相
    當之情形，法院就該個案依該解釋意旨，裁量是否加重最低
    本刑，觀諸卷附之本院被告前案紀錄所示，被告雖有前開論
    罪科刑及執行紀錄，然上開案件係毒品、妨害自由等案件，
    核與本案之犯罪類型、犯罪手法及侵害法益種類尚屬有別，
    罪質互異，倘因此加重最低本刑恐致生行為人所受的刑罰超
    過其所應負擔罪責的情形，爰依上開解釋意旨，就被告本案
    所犯加重詐欺犯行裁量不予加重最低本刑。從而，檢察官上
    訴指稱被告本案犯行為累犯，固非無見，然依上開說明，本
    案綜合考量上開因素後，爰裁量不予加重，尚無違誤，併予
    敘明。
 2、被告就事實欄二部分，已著手於殺人行為之實行而不遂，依
    刑法第25條第2項規定減輕其刑。
 3、自首之說明：
 (1)按刑法第62條規定：「對於未發覺之罪自首而受裁判者，得
    減輕其刑，但有特別規定者，依其規定」；又槍砲彈藥刀械
    管制條例第18條第1項前段規定：「犯本條例之罪自首，並
    報繳其持有之全部槍砲、彈藥、刀械者，減輕或免除其刑」
    ，是槍砲彈藥刀械管制條例既為刑法之特別法，該條例第18
    條第1項前段規定，即為刑法第62條但書所示之特別規定，
    自應優先適用。再按刑法自首，乃為使事實欄易於發覺並節
    省訴訟資源，如犯罪之人在犯罪未發覺前，向該管公務員表
    明其事實欄，而接受裁判時，即構成得減輕其刑條件；至於
    所表明之內容祇須足以使該管公務員憑以查明該犯罪之真相
    為已足，並不以完全與事實相符為必要，縱被告對阻卻責任
    或阻卻違法之事由，或對事實欄或成立罪名有所主張或辯解
    ，則係被告辯護權之行使，並不影響其自首之效力，亦不能
    僅據此即謂被告無接受裁判之意思（最高法院90年度台上字
    第1953號、99年度台上字第7333號、101年度台上字第3717
    號判決意旨參照）。
 (2)查被告於有偵查犯罪權限之機關或公務員確認開槍行為人身
    分前，於109年12月13日9時50分許，前往新竹市警察局第二
    分局文華派出所，向員警坦承事實欄一、二所示犯行並願接
    受裁判而報繳事實欄一所示槍枝（子彈則均已擊發）等情，
    有新竹市警察局第二分局偵查佐許育誠110年1月4日出具之
    職務報告1紙（見偵字卷一第149頁）可參。
 (3)以上足認被告就事實欄一部分，自首並報繳其持有之全部槍
    枝，同時符合刑法第62條前段及槍砲彈藥刀械管制條例第18
    條第1項前段之規定，揆諸前揭說明，應依槍砲彈藥刀械管
    制條例第18條第1項前段之規定，減輕其刑。原審並審酌被
    告係於槍擊致他人受傷後，始行自首並報繳上開槍枝之時機
    ，及其犯罪情節、危害程度等情狀，認依槍砲彈藥刀械管制
    條例第18條第1項前段之規定對被告減輕其刑為已足，尚無
    免除其刑之必要，附予敘明。
 (4)就被告事實欄二所犯殺人未遂部分，亦已符合自首要件，原
    審審酌被告就所犯殺人未遂罪，於犯案後未幾即自首並攜槍
    投案，有利於偵查機關之後續偵辦，已相當程度節省司法資
    源等節，爰依刑法第62條前段之規定，減輕其刑，且此部分
    有二種以上減輕事由（自首、未遂），依刑法第70條規定遞
    減之。
(五)本案不適用刑法第59條規定：
    按刑法第59條規定：「犯罪情狀顯可憫恕，認科以最低度
    刑仍嫌過重者，得酌量減輕其刑」，此雖為法院依法得行使
    裁量之事項，然非漫無限制，必須犯罪另有特殊之原因、環
    境與情狀，在客觀上足以引起一般之同情，認為即予宣告法
    定低度刑期，猶嫌過重者，始有其適用（最高法院69年台上
    字第4584號判例參照）。是以，為此項裁量減輕其刑時，必
    須就被告全部犯罪情狀予以審酌，在客觀上是否有足以引起
    社會上一般人之同情，而可憫恕之情形，始謂適法。查被告
    就事實欄一犯行，業已適用槍砲彈藥刀械管制條例第18條第
    1項前段規定減輕其刑，就事實欄二犯行亦已依自首、未遂
    犯規定遞減其刑；又被告將上開寄藏之槍彈攜帶外出，使其
    處於隨時可以拿取使用之狀況，對於他人之身體、生命及社
    會治安、秩序顯然已造成潛在之危險與不安，而被告竟又在
    人來人往之公共場所，取出上開槍彈而隨意開槍；再者，被
    告並非受到外在客觀環境之逼迫而不得不為前揭犯行，在客
    觀上尚難認有特殊原因或堅強事由，而足以引起一般同情而
    顯然可憫之情，自無適用刑法第59條酌減其刑之餘地。
(六)本案不適用緩刑規定：　　　　
    按受2年以下有期徒刑、拘役或罰金之宣告，而有下列情形
    之一，認以暫不執行為適當者，得宣告2年以上5年以下之緩
    刑，其期間自裁判確定之日起算：一、未曾因故意犯罪受有
    期徒刑以上刑之宣告者。二、前因故意犯罪受有期徒刑以上
    刑之宣告，執行完畢或赦免後，5年以內未曾因故意犯罪受
    有期徒刑以上刑之宣告者，刑法第74條第1項定有明文。查
    被告前涉犯妨害自由案件，經原審法院以108年度訴字第132
    號判處有期徒刑4月確定，並於109年4月9日易科罰金執行完
    畢等情，有本院被告前案紀錄表1份存卷可參（見本院卷第5
    9頁），是被告本案犯行核與刑法第74條第1項得予宣告緩刑
    之要件不符，本案自無從為緩刑之宣告，併此敘明。　　
三、維持原判決及駁回上訴之理由：
(一)本院綜合調查證據結果，認原審以被告犯罪事證明確，據以論罪科刑，爰以行為人之責任為基礎，並審酌具有殺傷力之槍枝屬高度危險之物品，非經中央主管機關之許可，當不得擅自持有或寄藏，被告竟漠視法令禁止，受寄代藏具殺傷力之槍、彈，已影響社會安寧，又僅因與被害人曾萬誠間之細故，即與共犯聚集於公共場所欲攔阻被害人曾萬誠之車輛，而指示由共犯熊威名逆向跨越車道攔截，並隨意開槍，除對社會秩序造成相當程度之危害，亦傷及告訴人蕭錦春，應予以非難，惟念被告犯後自首報繳槍枝並坦承犯行，且與告訴人蕭錦春達成和解，並已履行部分賠償，而獲致告訴人蕭錦春之原諒，有原審法院111年度附民移調字第68號調解筆錄（見原審訴卷二第107、108頁）及告訴人蕭錦春於111年4月13日出具之聲請撤回告訴狀（見原審訴卷二第105頁）各1份可佐，而被害人曾萬誠亦表示不願追究之意（見原審訴卷二第11頁），兼衡被告之素行（曾因違反毒品危害防制條例、妨害自由罪經法院判刑確定並執行完畢）、犯罪之動機、目的、手段、參與犯罪之情節、智識程度、家庭狀況等一切情狀，分別判處犯非法寄藏非制式手槍罪，累犯，處有期徒刑1年10月，併科罰金新臺幣6萬元；又犯殺人未遂罪，累犯，處有期徒刑3年，並就有期徒刑部分定其應執行刑為有期徒刑4年3月，併諭知罰金易服勞役之折算標準。復就沒收部分說明：⒈扣案之非制式手槍1支（槍枝管制編號：0000000000號，含彈匣1個），經鑑定後具殺傷力，當屬法律上所禁止持有之違禁物，自應依刑法第38條第1項規定宣告沒收。扣案之彈殼2顆，其彈藥部分業因被告擊發而燃燒殆盡，而失其原有子彈之完整結構及效能，堪認失其違禁物之性質，爰不予宣告沒收。⒉扣案iphoneXS黑色手機（含SIM卡1張，IMEI：000000000000000號）1支，為被告所有，且於本案中聯繫共犯熊威名、孫健民所用；而扣案之手套1雙亦為被告所有，且於本案開槍時所穿戴等節，均為被告於原審審理時供認無訛，皆為犯罪所用之物，爰均依刑法第38條第2項前段規定宣告沒收。經核原審之認事用法，均無違誤，量刑及上開宣告沒收及不予宣告沒收部分亦屬妥適。
(二)被告上訴意旨略以：我已認罪，於原審業已與告訴人蕭錦春
    以新臺幣（下同）60萬達成和解，並先給付30萬，其餘均如
    期分期給付和解金額，請依刑法第59條減輕規定乙節。按量
    刑輕重，屬法院得依職權自由裁量之事項，苟其量刑已以行
    為人之責任為基礎，並斟酌刑法第57條各款所列情狀，在法
    定刑度內，酌量科刑，無偏執一端，致明顯失出失入情形，
    自不得指為不當或違法（最高法院103年度台上字第291號、
    第331號判決意旨參照），且在同一事實欄與情節，如別無
    其他加重或減輕之原因，下級審量定之刑，亦無過重或失輕
    之不當情形，則上級審法院對下級審法院之職權行使，原則
    上應予尊重（最高法院85年度台上字第2446號判決意旨參照
    ）。查本案原審量刑時，已以行為人之責任為基礎，審酌刑
    法第57條各款所列情狀而為刑之量定，其所為量刑並未逾越
    法定刑度，亦無違背公平正義之精神，客觀上不生量刑過重
    過輕之裁量權濫用，且原審既已詳細記載量刑審酌上揭各項
    被告之犯後態度、智識程度、家庭生活狀況、犯罪之動機、
    目的、手段、未遂之犯罪情節、對社會危害及業與告訴人蕭
    錦春達成和解、告訴人蕭錦春撤回告訴、被害人曾萬誠表示
    不院追究等一切情狀，予以綜合考量後在法定刑內予以量刑
    ，尚無違比例原則及罪刑相當原則，難認有何不當；且本案
    不適用刑法第59條及緩刑規定，均已論駁如前。綜上，被告
    及其辯護人上訴主張各節均為無理由，應予駁回。
據上論斷，應依刑事訴訟法第368條，判決如主文。
本案經檢察官林佳穎提起公訴，檢察官董怡臻到庭執行職務。
中　　華　　民　　國　　111 　年　　10　　月　　4 　　日
                  刑事第十七庭  審判長法　官  鄭水銓
                                      法　官  沈君玲
                                      法　官  姜麗君
以上正本證明與原本無異。
如不服本判決，應於收受送達後20日內向本院提出上訴書狀，其
未敘述上訴之理由者並得於提起上訴後20日內向本院補提理由書
（均須按他造當事人之人數附繕本）「切勿逕送上級法院」。
                                      書記官  許俊鴻
中　　華　　民　　國　　111 　年　　10　　月　　4 　　日
附錄本案論罪科刑法條全文：　　
刑法第150條
在公共場所或公眾得出入之場所聚集三人以上，施強暴脅迫者，
在場助勢之人，處一年以下有期徒刑、拘役或十萬元以下罰金；
首謀及下手實施者，處六月以上五年以下有期徒刑。
犯前項之罪，而有下列情形之一者，得加重其刑至二分之一：
一、意圖供行使之用而攜帶兇器或其他危險物品犯之。
二、因而致生公眾或交通往來之危險。
　　
刑法第271條
殺人者，處死刑、無期徒刑或十年以上有期徒刑。
前項之未遂犯罰之。
預備犯第一項之罪者，處二年以下有期徒刑。
刑法第304條
以強暴、脅迫使人行無義務之事或妨害人行使權利者，處三年以
下有期徒刑、拘役或九千元以下罰金。
前項之未遂犯罰之。
槍砲彈藥刀械管制條例第 7 條
未經許可，製造、販賣或運輸制式或非制式火砲、肩射武器、機
關槍、衝鋒槍、卡柄槍、自動步槍、普通步槍、馬槍、手槍或各
類砲彈、炸彈、爆裂物者，處無期徒刑或七年以上有期徒刑，併
科新臺幣三千萬元以下罰金。
未經許可，轉讓、出租或出借前項所列槍砲、彈藥者，處無期徒
刑或五年以上有期徒刑，併科新臺幣一千萬元以下罰金。
意圖供自己或他人犯罪之用，而犯前二項之罪者，處死刑或無期
徒刑；處徒刑者，併科新臺幣五千萬元以下罰金。
未經許可，持有、寄藏或意圖販賣而陳列第一項所列槍砲、彈藥
者，處五年以上有期徒刑，併科新臺幣一千萬元以下罰金。
意圖供自己或他人犯罪之用，以強盜、搶奪、竊盜或其他非法方
法，持有依法執行公務之人所持有之第一項所列槍砲、彈藥者，
得加重其刑至二分之一。
第一項至第三項之未遂犯罰之。
槍砲彈藥刀械管制條例第 12 條
未經許可，製造、販賣或運輸子彈者，處一年以上七年以下有期
徒刑，併科新臺幣五百萬元以下罰金。
未經許可，轉讓、出租或出借子彈者，處六月以上五年以下有期
徒刑，併科新臺幣三百萬元以下罰金。
意圖供自己或他人犯罪之用，而犯前二項之罪者，處三年以上十
年以下有期徒刑，併科新臺幣七百萬元以下罰金。
未經許可，持有、寄藏或意圖販賣而陳列子彈者，處五年以下有
期徒刑，併科新臺幣三百萬元以下罰金。
第一項至第三項之未遂犯罰之。